【裁判字號】    91,上訴,2054
【裁判日期】    920723
【裁判案由】    違反槍砲彈藥刀械管制條例
【裁判全文】
臺灣高等法院臺中分院刑事判決                  九十一年度上訴字第二五四號
    上  訴  人
    即  被  告  丙○○
    選任辯護人  張良銘
右上訴人因違反槍砲彈藥刀械管制條例案件，不服臺灣彰化地方法院九十年度訴字第
一五七七號中華民國九十一年十月二十三日第一審判決（起訴案號：臺灣彰化地方法
院檢察署九十年度偵緝字第三六二號），提起上訴，本院判決如左：
    主      文
上訴駁回。
    事      實
一、丙○○前於民國（下同）八十九年間因贓物罪，經臺灣台中地方法院判處有期徒
    刑四月確定，於九十年四月十日易科罰金執行完畢，猶不知警惕，自不詳時間起
    ，未經許可持有具殺傷力之美國ＲＵＧＥＲ廠製Ｐ九五ＤＣ型口徑九ｍｍ制式半
    自動手槍一支（槍枝管制編號：0000000000號；含彈匣二個及紅外線
    手槍瞄準器一組）以及口徑九ｍｍ制式子彈二十顆（鑑驗時試射三顆）、具殺傷
    力改造子彈五顆（查扣六顆，鑑驗時試射三顆，一顆無法擊發）。於九十年十月
    十六日十五時許，丙○○將其未經許可無故持有之前揭槍彈及防銹保養潤滑油一
    瓶，裝入一只黑色手提袋內，駕車行經彰化縣鹿港鎮時，為彰化警察局鹿港分局
    警員乙○○、庚○○駕駛偵防車跟監，其為恐事發，竟駛至彰化縣鹿港鎮鹽埕巷
    魚塭旁之工寮，隨即攜上開手提袋下車進入工寮內，委託己○○（寄藏槍彈犯行
    另經原審另案判處有期徒刑五年二月，並經本院另案判決駁回上訴，尚未確定）
    寄藏後旋即離去。嗣於同日十六時許，警方經己○○同意進入工寮後，目視到椅
    子上之上開黑色手提袋袋口露出槍柄而查獲，並扣得上揭槍、彈等物品而查獲上
    情。
二、案經彰化縣警察局鹿港分局報請臺灣彰化地方法院檢察署檢察官偵查起訴。
    理      由
一、訊據上訴人即被告丙○○（下稱被告）矢口否認有上揭未經許可持有手槍、子彈
    之事實，辯稱：警察在己○○處查獲之槍彈並非伊持有，伊與己○○不熟，伊於
    九十年十月十六日上午在自助餐店工作，下午則先至彰化縣汽車駕駛員職業工會
    為父親繳納勞保費及健保費，再回鹿港偕同妻到美髮店剪頭髮，剪完後與妻一同
    回家後即未再出門云云。惟查：
  (一)證人己○○因受被告委託寄藏前開槍彈，經警查獲報請臺灣彰化地方法院檢察署
    檢察官偵查起訴，經原審法院另案以九十年度訴字第一五一三號刑事判決判處有
    期徒刑五年二月，並經本院以九十一年度上訴字第二七六號刑事判決駁回上訴，
    有上開案號判決書附卷可稽。證人己○○於該案警訊、偵查、審判時，及本案警
    偵訊、原審及本院，均證稱綽號「大砲」之被告於九十年十月十六日十五時許，
    駕車至其彰化縣鹿港鎮鹽埕巷魚塭旁之工寮，敲門後拿進裝有前開槍彈之黑色手
    提袋一只，隨即駕車離去等語，有各該筆錄影本及本案警偵訊筆錄、調查及審理
    筆錄在卷可憑。另證人即查獲本案之警員乙○○於原審九十年度訴字第一五一三
    號槍砲彈藥刀械管理案件，九十年十二月十一日訊問時證稱：「（如何查獲？查
    獲情形？）我們是根據線報指出該工寮有毒品及槍枝在交易，我們在該工寮處有
    埋伏，我們鎖定的目標是丙○○，因為他經常出入該工寮，當日我們看到丙○○
    從該工寮倒車出來而和我們的偵防車相遇，我們便下車盤查，但他就加速逃離現
    場，後來我們就進入該工寮巡察，適巧己○○從門口走出來，我們盤問他剛才那
    個人進來做什麼，己○○說那個人叫大砲是以前向我我買蝦子認識的，現在是來
    找我聊天的，己○○說他是善良的人可以請警方進入。」等語；另當日查獲員警
    庚○○具結亦證稱：「（是否有參與當日的查獲？查獲情形？）我們是根據線報
    指出該工寮有毒品及槍枝在交易，我們在工寮處和大砲相遇，我們詢問屋主己○○那個人是誰？己○○說是大砲，己○○稱他是來放東西而已，我們經由他的同
    意進入工寮後，進入後發現床上有施用毒品的器具及床邊的椅子上有一個黑色的
    手提袋袋口打開約四、五公分，露出槍柄，我們問他這是誰的東西己○○稱這是
    大砲放的東西。」、「（查獲當日先見到己○○，當時己○○的神情？查獲當日
    的天候？扣案物所放椅子在工寮內何處？袋子上面是否有覆蓋物品？）己○○神
    情有點不安有告訴我說他又不是壞人找我做什麼。當日的天候是颱風天，工寮內
    未開燈大的東西都可以看得到但小東西走近才可看得到。當天的袋子是置放在工
    寮門口的椅子上，袋子上頭沒有覆蓋物品。」等語，有該案訊問筆錄影本在卷可
    參；渠二人於本案原審及本院調查時，仍具結為前開證述（見原審卷第三十四頁
    ；本院卷第六十九至七十二頁），是以在己○○處查獲之槍枝及子彈，應係被告
    所持有交付甚明。至於被告之選任辯護人於本院聲請函台灣彰化地方法院檢察署
    查九十年十一月間派彰化縣警察局鹿港分局搜索被告住處之搜索案卷，及函彰化
    縣警察局鹿港分局鹿港派出所，派該轄東崎里管區警員查訪該轄有無綽號「大炮
    」之人云云，均不影響上開事實之認定，核無調查之必要，合予敘明。
  (二)證人己○○於原審證稱：「我朋友壬○○於九十年十月十七日上午打我使用的行
    動電話（0000000000），說丙○○要伊轉告我對警察說前開槍彈是丙○○之弟丁○○的，丁○○事後會頂罪」等語（見原審卷第一六七頁），核與證
    人壬○○於原審證稱：「丙○○有打我的行動電話（0000000000號）
    ，要我轉告己○○對警察前開槍彈是丁○○的，丁○○會出面頂罪」等語相符（
    見原審卷第一一二頁），其於本院亦為相同之供證內容（見本院卷第七十三頁）
    ；又原審向臺灣大哥大股份有限公司、遠傳電信股份有限公司函查結果，000
    0000000門號確係壬○○申租使用、0000000000係己○○之妻
    王麗滿申租，有前開公司用戶資料在卷足證（見原審卷第八十八、九十四頁）。
    原審函調己○○使用0000000000門號通聯紀錄，壬○○之00000
    00000號門號於九十年十月十七日十時四十一分十五秒、十時五十七分三十
    六秒、十一時六分十六秒許有撥入通話；再函調壬○○使用000000000
    0號之通聯紀錄，被告之妹戊○○申租之0000000000門號於九十年十
    月十六日一時三十四分五秒及同日二十時五十二分十一秒撥入，壬○○於九十年
    十月十七日十時五十四分十九秒、十時五十九分五十一秒撥至00000000
    00號通話，此有卷附通聯紀錄在卷可憑（見原審卷第八十九、九十四頁）。是
    證人己○○、壬○○於原審及本院所為上開證述，應非虛構，雖被告辯稱：伊妹
    戊○○申租之0000000000號門號係其弟丁○○使用云云，證人丁○○
    於本院供稱：伊於九十年十月間，使用戊○○交付之手機使用云云（見本院卷第
    六十六頁），證人戊○○於本院證稱：伊申請之0000000000手機，於
    九十年間交付與丁○○使用云云（見本院卷第七十二頁），然佐以證人己○○、
    壬○○上述證述情節，證人丁○○、戊○○所供證乃臨訟圖卸其等兄長即被告之
    刑責，而為迴護附和之詞，可據為有利被告之認定。又被告於本院辯稱：伊於己○○被查獲槍、彈之當日下午三點多就到彰化縣福興鄉辛○○家聊天，到迄下午
    五、六點才走云云，惟訊據證人辛○○於本院則證稱：「交往不錯，他（指被告
    ）常去我家。有時一星期去五天。都是下午去，我下午比較有空。大約二點半到
    三點左右。通常停留壹個半小時到二個小時。星期六、星期日小孩放假，我都與
    太太家人出去，所以這兩天他不會來。（被告常常到你家找你的情況距離九十年
    十月多久？）約有一年半左右。（九十年十月十六日你是否記得他有到你家？）
    他發生事情的時候，我在追究何時發生，正確時間不是很記得。我無法確定。」
    等語（見本院卷第七十七頁），未能確認被告於九十年十月十六日當日下午至伊
    住家，是以，被告此部分不在場之辯解，非可採信。
  (三)扣案之上揭槍、彈經送鑑定，其中手槍係美國ＲＵＧＥＲ廠製Ｐ九五ＤＣ型口徑
    ９ｍｍ制式半自動手槍（槍枝管制編號：0000000000號），機械性能
    良好，認具殺傷力；二十顆子彈係口徑九ｍｍ制式子彈，均認具殺傷力；另五顆
    子彈係土造子彈，亦認均具殺傷力，有內政部警政署刑事警察局（下稱刑事警察
    局）九十年十一月二日刑鑑字第二０四七五一號鑑驗通知書一紙在卷可稽（見偵
    字第七００九號偵查卷第八頁）。至於該槍枝及子彈，因彰化縣鹿港分局送鑑定
    時，未於刑事案件證物採驗紀錄表上之鑑驗事項欄內註記要求指紋鑑驗，故刑事
    警察局於九十二年四月九日以刑鑑字第０九二００五六九０九號函復本院，並無
    相關指紋鑑驗資料（見本院卷第九八頁），扣案槍技、子彈及相關包裝、保養物
    品等遭警於九十年十月十六日查獲迄今，已逾一年九月，多次於偵審程序檢視，
    被告之選任辯護人聲請本院將槍、彈、黑色手提袋及防銹潤滑油瓶等送鑑定，有
    無被告或他人所遺留指紋，經核無必要，附予敘明。綜上所述，本件事證明確，
    被告所否認與辯解，無非卸責飾詞，核無可採，其犯行堪予認定，應依法論科。
二、核被告所為，係犯槍砲彈藥刀械管制條例第七條第四項之未經許可持有手槍罪及
    同條例第十二條第四項之未經許可持有彈藥罪。被告以一持有行為，同時持有手
    槍及子彈，均為想像競合犯，應依刑法第五十五條規定，從一重之槍砲彈藥刀械
    管制條例第七條第四項未經許可持有手槍罪論處。查被告有事實欄所載科處有期
    徒刑及執行紀錄，有臺灣彰化地方法院檢察署刑案資料查註紀錄表及本院被告全
    國前案紀錄表為據，其於受有期徒刑之執行完畢後，五年以內再犯本件有期徒刑
    以上之罪，為累犯，應依刑法第四十七條之規定，加重其刑。原審依據上述理由
    ，適用槍砲彈藥刀械管制條例第七條第四項、第十二條第四項，刑法第十一條前
    段、第五十五條、第四十二條第二項、第三項、第三十八條第一項第一款、罰金
    罰鍰提高標準條例第二條，並爰審酌被告之品行、犯罪之動機、目的、手段，未
    經許可持有制式槍枝、子彈對社會治安暨他人生命、身體、財產構成嚴重威脅之
    危害，惟尚查無曾利用上開制式槍枝、子彈加害他人生命、身體、財產之具體事
    證等一切情狀，量處被告有期徒刑五年二月、併科罰金新台幣十萬元之刑罰，併
    科罰金部分並均諭知易服勞役之折算標準。又敘明扣案之美國ＲＵＧＥＲ廠製Ｐ
    九五ＤＣ型口徑九ｍｍ制式半自動手槍一支（槍枝管制編號：00000000
    00號；含彈匣二個及紅外線手槍瞄準器一組）以及口徑九ｍｍ制式子彈十七顆
    、具殺傷力改造子彈三顆均係違禁物，爰依刑法第三十八條第一項第一款宣告沒
    收。經核其認事用法俱無不合，量刑亦稱允適，被告提起上訴猶執陳詞否認犯罪
    ，非有理由，應予駁回。
據上論斷，應依刑事訴訟法第三百六十八條，判決如主文。
本案經檢察官甲○○到庭執行職務。
中      華      民      國      九十二     年     七      月   二十三   日
                                臺灣高等法院臺中分院刑事第七庭
                                      審判長法  官  林  榮  龍
                                            法  官  黃  日  隆
                                            法  官  江  錫  麟
右正本證明與原本無異。
如不服本判決應於收受送達後十日內向本院提出上訴書狀，其未敘述上訴之理由者並
得於提起上訴後十日內向本院補提理由書（均須按他造當事人之人數附繕本）。
                                            書記官  陳  振  海
中      華      民      國      九十二     年     七      月   二十四   日
附錄法條：
槍砲彈藥刀械管制條例第七條第四項：
  未經許可，持有、寄藏或意圖販賣而陳列第一項所列槍砲、彈藥者，處五年以上有
  期徒刑，併科新臺幣一千萬元以下罰金。
槍砲彈藥刀械管制條例第十二條第四項：
  未經許可，持有、寄藏或意圖販賣而陳列子彈者，處五年以下有期徒刑，併科新幣
  三百萬元以下罰金。
                                                              Ｒ


司法院資訊處製作；財團法人民間司法改革基金會備份。
